---
title: "論文"
output: 
  html_document: 
    toc: true
    toc_depth: 3
    number_sections: true
    toc_float:
      collapsed: true
      smooth_scroll: false
---



```{r setup, include=FALSE}
knitr::opts_chunk$set(echo = FALSE,fig.showtext=TRUE, results = "hide")
library(dplyr)
library(knitr)
library(magrittr)
library(kableExtra)
library(DT)
library(stringr)
library(readr)
library(htmltools)
library(ggplot2)
library(purrr)
library(lubridate)
library(tidyr)
library(showtext)
#font_add("QYuan","cwTeXQYuan-Medium.ttf")
showtext_auto(enable=TRUE)
theme_set(theme_classic())
```
```{r}
library("reticulate")
use_condaenv("ginkapap")
#conda_install(envname = "ginkapap",c("pandas"))
#conda_install(envname = "ginkapap",c("keras",'tensorflow'))
#py_available()
```

```{python 處理成完整學年資料}
import pandas as pd
import numpy as np
df = pd.read_csv('~/Dropbox/M-Team/research-transcript-and-student-types/main_student2.csv')
df['實拿學分'] = np.where(df['學期成績'] >= 60, df['學分數'], 0)
#刪掉所有系級年級數並保留法律系各組
df['系別'] = np.where(df['系級'].astype(str).str[0] == '法','法律學系',df['系別'])
df['開課系所'] = np.where(df['開課系所'].str[0] == '(',df['開課系所'].str[4:],df['開課系所'])
df['班別'] = df['班別'].fillna('無')
df['ClassId'] = df['科目名稱'] + df['學年'].astype(str) + df['學期'].astype(str)
#入學年
df['入學年'] = df['學號'].astype(str).str[1:4]
#去掉修課不滿八學期者
#dftest = pd.DataFrame(df.groupby(['學號',"學期",'學年']).size().reset_index())
#dftest = pd.DataFrame(dftest.groupby(['學號']).size().reset_index(name='修課幾學期'))
#dfcomplete = pd.merge(df,dftest,on='學號') 
#df = dfcomplete[dfcomplete['修課幾學期'] >= 8]
df=df[df['系別'].str[0] != '(']
#秀出97、98年入學者資料有幾筆
df9798 = df.groupby(['學號','入學年','系別']).size().reset_index(name='人數')
df9798 = df9798.groupby(['入學年','系別']).size().reset_index(name='人數')
df9798 =  df9798[(df9798['入學年'] == '998') | (df9798['入學年'] == '997') | (df9798['入學年'] == '967') | (df9798['入學年'] == '968') | (df9798['入學年'] == '977') | (df9798['入學年'] == '978') | (df9798['入學年'] == '987') | (df9798['入學年'] == '988')]

df = df[(df['入學年'] != '998') & (df['入學年'] != '997') & (df['入學年'] != '967') & (df['入學年'] != '968')& (df['入學年'] != '977') & (df['入學年'] != '978') & (df['入學年'] != '987') & (df['入學年'] != '988')]
```
```{r results="asis" }
py$df9798%>% DT::datatable()
```

觀察到一些入學年9開頭的資料不完整，最後刪去這些年的資料。


# 目的

以往由老師發送期中預警給學生時通常學期已過一半，難以在學生遇到學習困難的初期給予協助，希望藉由二一預測系統能提早觀察出哪些學生是需要被特別關心的，藉由前幾學期的修課面向、同儕之間的關係面向、借書面向、欲預測學期的課程面向與老師面向；預測下一學期是否會被二一。

# 資料處理

## 被解釋變數

原始資料為99年至106年學生各科成績分數資料，最後將排除修課學期不滿八學期者，僅使用100年到103年入學且有完整8學期資料者為本篇分析資料，圖為100至103年二一狀況。

```{python 二一圖}
#去掉修課不滿八學期者
dftestt = pd.DataFrame(df.groupby(['學號',"學期",'學年']).size().reset_index())
dftestt = pd.DataFrame(dftestt.groupby(['學號']).size().reset_index(name='修課幾學期'))
dfcomplete1 = pd.merge(df,dftestt,on='學號') 
dfpic = dfcomplete1[dfcomplete1['修課幾學期'] >= 8]

df2 = dfpic.groupby(['學號','學年','學期'])['實拿學分','學分數'].sum().reset_index()
df2['是否被二一'] = np.where(df2['實拿學分']/df2['學分數'] <= 1/2 ,1 ,0)
df3 = df2[df2['是否被二一'] == 1]
df3 = df3.groupby(['學號']).size().reset_index(name = '二一次數')
df4 = df3.groupby('二一次數').size().reset_index(name = '人數')
```
```{r results="asis"}
py$df4 %>% DT::datatable()

ggplot(py$df4 , aes(x= 二一次數,y=人數)) + geom_bar(stat="identity") + coord_flip()
```

從100學年度起至103學年度入學學生中，共有4941位學生資料，其中學生被二一的紀錄有295筆，由上表可知在被二一的同學之中被二一壹次的紀錄最多筆，共有297筆，被二一兩次的有46筆；三次以上則有13筆。

## 修課面向

### 累計被當比例

同學會被二一最直接連想的為此為同學歷年來的修課狀況與紀錄，在此新增變數分別為；累計必修被當比例、累計選修被當比例以及累計通識被當比例作為捕捉修課面向的特徵，選擇比例而非堂數的原因可分別由<表X>看出；各系對於必選修與通識上的要求並不一樣故使用比例。


```{python 體育課名統一}
#計算各班人數
dfnum = df.groupby(['系別','入學年','學號']).size().reset_index()
#print(dfnum)
dfnum = dfnum.groupby(['系別','入學年','學號']).size().reset_index(name = 'x')
#print(dfnum)
dfnum = dfnum.groupby(['系別','入學年']).size().reset_index(name = '該班人數')
#print(dfnum)
df = pd.merge(df,dfnum,on=['系別','入學年'],how='left')
#將體育課名統一化
df['名稱'] = np.where(df['科目名稱'].str[:2] == '體育', '體育',df['科目名稱'])
df['ClassId'] = df['名稱'] + df['學年'].astype(str) + df['學期'].astype(str)
#df['ClassId'] = np.where(df['ClassId'].str[:2] == '體育', '體育',df['ClassId'])
```

#### 計算各系專業必修

各同學成績單中所顯示的必修課為該同學自己的必修課；及表示可能會受該同學因有修教育學分、雙主修等因素影響而無法反應該系真實必修狀況，故在此建立新的必修的算法，首先將共同必修、軍訓課與體育課先去除掉，再將同入學年且同班別系級的同學定義為同班，利用同班中若有五成以上的同學修該門必修課則列入必修課。


```{python 製作必修課程}
#計算各科目中各班幾人修
df5 = df[df['必選修類別（必／選／通）']=='必']
df5 = df5[df5['開課系所'] != '軍訓（必選修）']
df5 = df5[df5['名稱'] != '體育']
df5 = df5[(df5['科目名稱'] !='大一國文：經典閱讀與詮釋') &(df5['科目名稱'] !='國文：經典閱讀與詮釋') & (df5['科目名稱'] !='大學英文：英語聽講練習')  & (df5['科目名稱'] !='大學英文') & (df5['科目名稱'] !='英語聽講練習') & (df5['科目名稱'] !='英文') & (df5['科目名稱'] !='歷史')]
df5['不及格']=np.where(df5['學期成績'] < 60 , 1 , 0)
df5=df5[df5['不及格'] != 1]

df5_1 = df5.groupby(['科目名稱','系別','入學年']).size().reset_index(name = '該課被該班修過幾次')
df5 = pd.merge(df5,df5_1,on=['科目名稱','系別','入學年'],how='left')
#若該班修課人數>該班人數的5成則那門課算為必修課
df5['是否為必修'] = np.where((df5['該課被該班修過幾次']/df5['該班人數']) >= 0.5 , 1 , 0)
#建造一個list含有所有系別名稱
a=[]
dfname = df.groupby(['系別']).size().reset_index()
for x in dfname['系別']:
  a.append(x)
#利用迴圈建造各系各年級必修課的dataframe，並加入list中
b=[]
for i in range(len(a)):
  dfchg = (df5[(df5['系別'] == a[i]) & (df5['是否為必修'] == 1)])
  dfchg = dfchg.groupby(['科目名稱','入學年']).size().reset_index(name=a[i])
  dfchg = dfchg.groupby(['入學年'])['科目名稱'].size().reset_index(name=a[i])
  b.append(dfchg)
#將各個dataframe從list中拿出並合併
b1=pd.merge(b[0],b[1])
count = 0
for i in range(len(b)):
    b1=pd.merge(b1,b[i],how = 'outer')
b1 = (b1.T)
b1.drop(b1.index[0], inplace=True)
b1.fillna(0,inplace=True)
b1.columns = ['100','101','102','103','104','105','106']
b1=b1.drop(['104','105','106'],axis=1)
```
```{r results="asis"}
py$b1%>% DT::datatable()
```

```{python 貼上累計必修被當比特徵}
#貼上特徵
#必修不及格各學期狀況
df['不及格']=np.where(df['學期成績'] < 60 , 1 , 0)
dfclass1_1=df[df['必選修類別（必／選／通）'] == '必']

dfclass1_1_1=dfclass1_1.groupby(['學號','學年','學期'])['不及格'].sum().reset_index(name = '必修被當')
df = pd.merge(df,dfclass1_1_1,on=['學號','學年','學期'],how='outer')
df=df.fillna(0)
dfclass1_1_1 = df.groupby(['學號','學年','學期'])['必修被當'].mean().reset_index()
dfclass1_1_1['累積必修被當'] =dfclass1_1_1.groupby(['學號'])['必修被當'].apply(lambda x: x.cumsum())

dfclass1_1_2=dfclass1_1.groupby(['學號','學年','學期']).size().reset_index(name = '當學期必修修課數')
df = pd.merge(df,dfclass1_1_2,on=['學號','學年','學期'],how='outer')
df=df.fillna(0)
dfclass1_1_2 = df.groupby(['學號','學年','學期'])['當學期必修修課數'].mean().reset_index()
dfclass1_1_2['累積必修修課數'] =dfclass1_1_2.groupby(['學號'])['當學期必修修課數'].apply(lambda x: x.cumsum())

dfclass1_1_3=pd.merge(dfclass1_1_2,dfclass1_1_1,on = ['學號','學年','學期'])
dfclass1_1_3['累積必修被當比'] = dfclass1_1_3['累積必修被當'] / dfclass1_1_3['累積必修修課數']
dfclass1_1_3 = dfclass1_1_3.drop(['當學期必修修課數','累積必修修課數','必修被當','累積必修被當'],axis =1)
df=pd.merge(df,dfclass1_1_3,on = ['學號','學年','學期'],how='outer')
```

#### 計算各系選修中位數

各系的畢業學分與專業必修課數皆不相同，由下表可看出各系選修中位數有明顯的不同。

```{python 計算選修中位數}
#計算每人選修課數、 各班中位數
dfclass2 = df[(df['必選修類別（必／選／通）'] == '選') & (df['不及格'] != 1)]
dfclass2 = dfclass2.groupby(['系別','入學年','學號']).size().reset_index(name = '個人選修數')
dfclass2 = dfclass2.groupby(['系別','入學年'])['個人選修數'].median().reset_index(name = '班選修中位數')
dfclass2=dfclass2[(dfclass2['入學年']=='100') |(dfclass2['入學年']=='101') | (dfclass2['入學年']=='102') |
(dfclass2['入學年']=='103')]
```

```{r results="asis"}
py$dfclass2%>% DT::datatable()
```

```{python 貼上累計選修被當比特徵}
#貼上特徵
#選修不及格各學期狀況
dfclass2_1=df[df['必選修類別（必／選／通）'] == '選']
dfclass2_1_1=dfclass2_1.groupby(['學號','學年','學期'])['不及格'].sum().reset_index(name = '選修被當')


df = pd.merge(df,dfclass2_1_1,on=['學號','學年','學期'],how='outer')
df=df.fillna(0)
dfclass2_1_1 = df.groupby(['學號','學年','學期'])['選修被當'].mean().reset_index()
dfclass2_1_1['累積選修被當'] =dfclass2_1_1.groupby(['學號'])['選修被當'].apply(lambda x: x.cumsum())


dfclass2_1_2=dfclass2_1.groupby(['學號','學年','學期']).size().reset_index(name = '當學期選修修課數')
df = pd.merge(df,dfclass2_1_2,on=['學號','學年','學期'],how='outer')
df=df.fillna(0)
dfclass2_1_2 = df.groupby(['學號','學年','學期'])['當學期選修修課數'].mean().reset_index()

dfclass2_1_2['累積選修修課數'] =dfclass2_1_2.groupby(['學號'])['當學期選修修課數'].apply(lambda x: x.cumsum())
dfclass2_1_3=pd.merge(dfclass2_1_2,dfclass2_1_1,on = ['學號','學年','學期'])
dfclass2_1_3['累積選修被當比'] = dfclass2_1_3['累積選修被當'] / dfclass2_1_3['累積選修修課數']
dfclass2_1_3 = dfclass2_1_3.drop(['當學期選修修課數','累積選修修課數','選修被當','累積選修被當'],axis =1)
dfclass2_1_3=dfclass2_1_3.fillna(0)
df=pd.merge(df,dfclass2_1_3,on = ['學號','學年','學期'],how='outer')
```


#### 計算各系通識中位數


```{python 計算通識中位數 ＊＊有些達到8、9＊＊}
#計算每人通識課數、 各班中位數
dfclass3 = df[(df['必選修類別（必／選／通）'] == '通')]
dfclass3 = dfclass3.groupby(['系別','入學年','學號']).size().reset_index(name = '個人通識數')
dfclass3 = dfclass3.groupby(['系別','入學年'])['個人通識數'].median().reset_index(name = '班通識中位數')
dfclass3=dfclass3[(dfclass3['入學年']=='100') |(dfclass3['入學年']=='101') | (dfclass3['入學年']=='102') |
(dfclass3['入學年']=='103')]
```

```{r results="asis"}
py$dfclass3%>% DT::datatable()
```


```{python 貼上累計通識被當比特徵}
#貼上特徵
#通識不及格各學期狀況
dfclass3_1=df[df['必選修類別（必／選／通）'] == '通']
dfclass3_1_1=dfclass3_1.groupby(['學號','學年','學期'])['不及格'].sum().reset_index(name = '通識被當')

df = pd.merge(df,dfclass3_1_1,on=['學號','學年','學期'],how='outer')
df=df.fillna(0)
dfclass3_1_1 = df.groupby(['學號','學年','學期'])['通識被當'].mean().reset_index()
dfclass3_1_1['累積通識被當'] =dfclass3_1_1.groupby(['學號'])['通識被當'].apply(lambda x: x.cumsum())

dfclass3_1_2=dfclass3_1.groupby(['學號','學年','學期']).size().reset_index(name = '當學期通識修課數')
df = pd.merge(df,dfclass3_1_2,on=['學號','學年','學期'],how='outer')
df=df.fillna(0)
dfclass3_1_2 = df.groupby(['學號','學年','學期'])['當學期通識修課數'].mean().reset_index()

dfclass3_1_2['累積通識修課數'] =dfclass3_1_2.groupby(['學號'])['當學期通識修課數'].apply(lambda x: x.cumsum())
dfclass3_1_3=pd.merge(dfclass3_1_2,dfclass3_1_1,on = ['學號','學年','學期'])
dfclass3_1_3['累積通識被當比'] = dfclass3_1_3['累積通識被當'] / dfclass3_1_3['累積通識修課數']
dfclass3_1_3 = dfclass3_1_3.drop(['當學期通識修課數','累積通識修課數','通識被當','累積通識被當'],axis =1)
dfclass3_1_3=dfclass3_1_3.fillna(0)
df=pd.merge(df,dfclass3_1_3,on = ['學號','學年','學期'],how='outer')
```

### 累計外系修課狀況


外系的修課狀況是否也會影響到二一的預測也是我們想知道的，故加入變數之中，藉由外系修課數，觀察同學在於外系修課的狀況，由表X知道各系會因為畢業學分規定不同與本系所開設的選修課程多寡，導致外系修課數有所不同，所以在此我們將做標準化處理（減班平均處以班標準差）。
定義外系課程為，去掉通識課與本系開設課程後，若該班中不到五成的同學修該門課則列入外系課程，班定義為同入學年且同系的同學，其中法律系的開課系所不分組統一為法律系。
因為要做標準差比較時會有延畢生在延畢學期無法跟同入學年的同學做標準化，故在建構特徵時，將以同系且同時期修課的同學定義做班標準化。。

```{python 計算外系課程中位數}
dfom=df[df['必選修類別（必／選／通）'] != '通']
dfom = dfom[dfom['開課系所'] != '軍訓（必選修）']
dfom = dfom[dfom['名稱'] != '體育']
dfom = dfom[(dfom['科目名稱'] !='大一國文：經典閱讀與詮釋') &(dfom['科目名稱'] !='國文：經典閱讀與詮釋') & (dfom['科目名稱'] !='大學英文：英語聽講練習')  & (dfom['科目名稱'] !='大學英文') & (dfom['科目名稱'] !='英語聽講練習') & (dfom['科目名稱'] !='英文') & (dfom['科目名稱'] !='歷史')]
#法律系開課系所統一
dfom['開課系所'] = np.where(dfom['開課系所'].astype(str).str[0] == '法',dfom['開課系所'].str[:4],dfom['開課系所'])
#非本科系開設
dfom = dfom[dfom['開課系所'] != dfom['系別']]
#=============排除有可能被算入外系的本系課===============
````
```{python 製造累計外系修課狀況特徵1}
#該課被該班（系別入學年=該班）修過幾次，用總資料算修課人物
dftemp = df.groupby(['科目名稱','系別','入學年']).size().reset_index(name = '該課被該班修過幾次')
dfom = pd.merge(dfom,dftemp,on=['科目名稱','系別','入學年'],how='inner')
#<0.5算外系
dfom['是否為外系課'] = np.where((dfom['該課被該班修過幾次']/dfom['該班人數']) < 0.5 , 1 , 0)
#計算個人外系修課數
dftemp = dfom.groupby(['系別','入學年','學號'])['是否為外系課'].sum().reset_index(name = '個人外系修課數')
#並回去原df，na填0，因na一定是非外系課所造成
df = pd.merge(df,dftemp,on=['系別','入學年','學號'],how='outer')
df['個人外系修課數']=df['個人外系修課數'].fillna(0)
#圖
dftemp=dftemp.groupby(['系別','入學年'])['個人外系修課數'].median().reset_index(name = '個人外系修課數')
```

```{r results="asis"}
py$dftemp %>% DT::datatable()
```

```{python 製造累計外系修課狀況特徵2}
#貼上特徵
#各學期班上的外系修課平均
dfmean = df.groupby(['系級','學年','學期','學號'])['個人外系修課數'].mean().reset_index()
dfmean = dfmean.groupby(['系級','學年','學期'])['個人外系修課數'].mean().reset_index(name='班平均')
#各學期班上的外系修課標準差
dfstd = df.groupby(['系級','學年','學期','學號'])['個人外系修課數'].mean().reset_index()
dfstd = dfstd.groupby(['系級','學年','學期'])['個人外系修課數'].std().reset_index(name = '班標準差')

dfer = pd.merge(df,dfmean,on=['系級','學年','學期'],how='outer')
dfer = pd.merge(dfer,dfstd,on=['系級','學年','學期'],how='outer')
#na值為標準差(為107年的資料可以略過)
dfer['外系標準化修課數'] = (dfer['個人外系修課數'] - dfer['班平均']) / dfer['班標準差']
dfa=dfer.groupby(['學號','學年','學期'])['外系標準化修課數'].mean().reset_index()
dfa['累計外系修課指標'] = dfa.groupby(['學號'])['外系標準化修課數'].apply(lambda x: x.cumsum())
dfa = dfa.drop(['外系標準化修課數'],axis =1)
dfas = pd.merge(dfer,dfa,on=['學號','學年','學期'],how='outer')
```

### 必修/選修/通識成績表現

成績衡量方式：同學們與修習該課的同學做pr排名，再以各學期做平均，得到各學的平均pr。

```{python 製作成績表現特徵}
df['ClassId'] = df['科目名稱'] + df['學年'].astype(str) + df['學期'].astype(str)
df25=df
df25 =df25.assign(pr=df25.groupby(['ClassId'])['學期成績'].rank(pct=True).mul(100))
df25_1=df25.groupby(['學號','學年','學期'])['pr'].mean().reset_index(name = '學期pr平均')
df = pd.merge(df,df25_1,on=['學號','學年','學期'],how='outer')
```

## 同儕面向
### 累計群聚指標

相信同學會被二一不僅僅是純粹學習上的問題，也有可能受到同儕之間群聚效應的影響，為了捕捉同學於班上的互動狀況如何，我們創造一新的變數群聚指標，以衡量學生在於一學期的課程之中會見到多少同班同學。
同班定義為同系級且同學年學期修課者。
同班不用入學年與系別定義的原因為，解決較晚入學者若同學們都畢業後會造成沒有班標準差的問題。
創造作法為在同學期時同系級年級同學有多少人一起同時修該門課。
由表X可觀察出各系的群聚指標會因為各系課程上的差異而有所差異，所以我們再將群聚指標做標準化（減去同班的平均再除以班上的標準差），作為解釋變數。

```{python 累計群聚指標特徵1}
df26 = df.groupby(['ClassId','系別','入學年']).size().reset_index(name = '該班幾人修')
df = pd.merge(df,df26,on =['ClassId','系別','入學年'] ,how ='outer')
#扣掉自己
df['該班幾人修'] = df['該班幾人修'] - 1
df26_1 = df.groupby(['學號','學年','學期'])['該班幾人修'].sum().reset_index(name = '群聚指標')
df26_1['累計群聚指標'] = df26_1.groupby(['學號'])['群聚指標'].apply(lambda x: x.cumsum())
#df26_1 = df26_1.drop(['學期中遇到多少同班的人'],axis=1)
df = pd.merge(df,df26_1,on = ['學號','學年','學期'],how ='outer')
```

```{python 製圖}
df27 = df.groupby(['學號','系別','入學年'])['累計群聚指標'].max().reset_index()
df27 = df27.groupby(['系別','入學年'])['累計群聚指標'].median().reset_index(name = '在校最後一年累計群聚中位數')
#df27['累計群聚指標中位數'] = df27['累計群聚指標中位數'].astype(int)
```
```{r results="asis"}
py$df27 %>% DT::datatable()
```
```{python 累計群聚指標2}
#各學期班上的群聚指標平均
dfmean29 = df.groupby(['學號','系級','學年','學期'])['群聚指標'].mean().reset_index(name = '個人群聚指標')
dfmean29 = dfmean29.groupby(['系級','學年','學期'])['個人群聚指標'].mean().reset_index(name = '班群聚平均數')
#各學期班上的外系修課標準差
dfstd29 = df.groupby(['學號','系級','學年','學期'])['群聚指標'].mean().reset_index(name = '個人群聚指標')
dfstd29 = dfstd29.groupby(['系級','學年','學期'])['個人群聚指標'].std().reset_index(name = '班群聚標準差')
df29 = pd.merge(dfmean29,dfstd29,on=['系級','學年','學期'],how='outer')
dfdd = pd.merge(df,df29,on=['系級','學年','學期'],how='outer')
dfdd['標準化群聚指標'] = (dfdd['群聚指標'] - dfdd['班群聚平均數']) / dfdd['班群聚標準差']
dfdd['標準化群聚指標']=dfdd['標準化群聚指標'].fillna(0)
df30=dfdd.groupby(['學號','學年','學期'])['標準化群聚指標'].mean().reset_index()
df30['累計標準化群聚指標'] = df30.groupby(['學號'])['標準化群聚指標'].apply(lambda x: x.cumsum())
df30 = df30.drop(['標準化群聚指標'],axis=1)
df = pd.merge(df,df30,on=['學號','學年','學期'],how='outer')
```

### 同儕影響力

除了捕捉到班上同學們群聚效果所營造出的學習環境外，好友之間的影響力也許也是一個可以觀察的變數，我們捕捉各個同學之中與自己課表重複度最高的同學當作該同學最好的朋友，將此好友修課面向的變數也列入欲預測同學的變數中。

```{python 同儕影響力}
#====完整103~====
dfk = df[(df['入學年']=='100') | (df['入學年']=='101') | (df['入學年']=='102') | (df['入學年']=='103')]
dftest = dfk.groupby(['學號',"學期",'學年']).size().reset_index()
dftest = dftest.groupby(['學號']).size().reset_index(name='修課幾學期')
dfcomplete = pd.merge(dfk,dftest,on='學號',how='outer') 
df103 = dfcomplete[dfcomplete['修課幾學期'] >= 8]
#========

dftest=df103[df103['必選修類別（必／選／通）'] == '必']
dftest=dftest[['ClassId','學號']]
grouped = dftest.groupby('ClassId').agg(tuple).applymap(list)
aa = grouped.reset_index()
dftest = pd.merge(dftest,aa,on=['ClassId'],how='left')
a=[]
def most_frequent(List): 
    counter = 0
    num = List[0] 
    for i in List: 
      curr_frequency = List.count(i) 
      if(curr_frequency> counter): 
        counter = curr_frequency 
        num = i 
    return num

dftest =  dftest.groupby('學號_x').agg({'學號_y': 'sum'}).reset_index()
#for i  in range(len(dftest)): 
#  d = [x for x in dftest.iloc[i,1] if x != dftest.iloc[i,0]]
#  c = (most_frequent(d))
#  a.append(c)
#  print(dftest.iloc[i,0])
#dk = pd.DataFrame (a, columns = ['dd'])
#dk.to_csv('ds',index=False)
dfmaji = pd.read_csv('/Users/liguanzhi/Desktop/ds')
dftest = pd.concat([dftest,dfmaji],axis=1)
dftest=dftest.drop(['學號_y'],axis=1)
dftest.columns = ['學號','好友']
df103 = pd.merge(df103,dftest,on=['學號'])
```


## 欲預測學期面向

### 欲預測學期課業衡量

在預預測學習新增衡量該學期課業程度的指標，必修科目對於學生來說相對比較重要所以這裡以該學期必修的修課數作為衡量依據，但是各系的必修課數不同，所以在此除以上表中所算出的各系各入學年必修數得到一個比例當作衡量標準。

```{python 欲預測學期課業衡量特徵}
b2=b1.reset_index()
b2=pd.melt(b2, id_vars=["index"], 
                  var_name="入學年", value_name="系必修數")
b2.columns=['系別','入學年','系必修數']
#=====
df=pd.merge(df,b2,on = ['系別','入學年'],how='outer')
df['該學期必修修課比例'] = df['當學期必修修課數']/df['系必修數']
```

# 模型設計









